# 商业承兑汇票背书终止确认问题

提问人：yangqw123 时间：2020-02-28 08:05:19
请教各位，我们事务所有个客户期末有已背书未到期的商业承兑汇票，账面已经终止确认。现有两个问题需要咨询：1.我们审计调整，还原了这部分已背书未到期的商业承兑汇票并还原了相应的应付账款。这样调整是否正确？
2.截止我们审计日，已经有部分已背书的商业承兑汇票到期（这些票据在期末是未到期），这部分票据是否可以按资产负债表日后调整事项的准则，还是按账面的终止确认处理，不进行调整还原？

回答人：chenyiwei
1 、调整分录贷方不应是应付账款，建议用其他流动负债。因为与票据后手之间原有的往来款项在背书转让票据后理论上已经结算完毕，不再存在。
2 、期后部分票据的到期属于非调整事项，不影响资产负债表日的报表。